臺灣高等法院刑事裁定　　　　　　　　　94年度聲再字第87號
再審聲請人
即受判決人　　甲○○原名趙芳茂.
上列聲請人因傷害案件，對於本院93年度上易字第1856號，中華
民國93年12月24日第二審確定判決（原審判決案號：臺灣板橋地
方法院93年度易字第743號，起訴案號：臺灣板橋地方法院檢察
署檢察署93年度偵字第7341號），聲請再審，本院裁定如下：
    主  文
再審之聲請駁回。
    理  由
一、聲請再審意旨略以：本案屬「不得上訴於第三審法院之案件
    」，今依刑事訴訟法第四百二十一條規定，有「足生影響判
    決之重要證據漏未審酌」，述之如下：
    (一)告訴人邱顯修所稱犯罪現場之犯罪工具電話筒為向右下垂
      （指打電話者面對話機打電話時之右手邊而言），而實際
      上現場話筒經本人於第二審之補充證據中已經提出，話筒
      非當時本人打電話之話筒已無疑，苟若邱顯修所指述並經
      簽名具結之犯罪工具指認確實有誤下，其所指稱本人用話
      筒打他，在無犯罪工具下，邱顯修之傷由何而來？
    (二)依原高等法院確定判決所述：「且參酌告訴人邱顯修深受
      高等教育，現並仍於研究所中就讀中，其實無故先行出手
      毆打被告之理」、「當時因告訴人邱顯修之家屬，呼喊不
      要打架，警方才出來制止打架」、「告訴人邱顯修指述因
      向被告責問而遭被告以公用電話之話筒敲擊頭部，雙方並
      因而發生互毆等語，應堪採信」，則原判決以實際上不存
      在之話筒為犯罪工具在先，再以此「重要證據漏未審酌下
      」，竟認為邱顯修在不認識本人下，可向前責問本人。且
      邱顯修既自承其主動向前責問本人，高等法院何以認為邱
      顯修無先行出手毆打被告之理？
    (三)高等法院判決又言：「事發現場確有公共電話之設置，有
      現場照片可參」，而在邱顯修錯誤指認下，又以其誣本人
      以話筒打他，該判決完全不理會事實之發生，完全忽略「
      足生影響判決之重要證據」。
    (四)高等法院判決又言：「依告訴人邱顯修之診斷證明書所載
      ，告訴人邱顯修並係於當日即前往醫院診療，被告亦不否
      認當時告訴人邱顯修受有傷害」，以不存在之犯罪證據指
      認下，再以不知邱顯修之傷由何而來竟認邱顯修之傷係由
      本人以話筒打他而致，而本人嚴重受傷，其理安在？
    (五)本人於第一審曾言及警方之警訊筆錄有中斷錄音、不連續
      錄音及為虛偽不實記載之情事，亦於二審中有言及此事，
      請求調查警訊筆錄之錄音部分。而製作警訊筆錄之彭崑豪
      警員竟以「雙方互毆成傷，經本分局員警見狀立即向前制
      止」，而錯以現行犯予以逮捕，隨案解送檢察官，竟致一
      審法院認有上開情事無疑，經本人辯解，法院仍認為供述
      不符，已難遽信，作為一審有罪判決之重要論據，而第二
      審與第一審竟為大相逕庭的認定。今請求調查員警彭崑豪
      及調查警訊筆錄錄音部分，以詳查警員為何於筆錄製作過
      程中，為本人不利之記載，及做誘導性詢問。對此足生影
      響判決之重要證據漏未審酌，竟致一連串使公務員誤載之
      事實，懇請准予再審。
    (六)請求勘驗現場話筒，以明邱顯修指稱錯誤不存在犯罪工具
      之實況。邱顯修指稱之話筒，其稱本人以話筒毆他，因他
      用手撥開而致本人遭此撥開話筒彈及，以致身上多處受傷
      之虛偽陳述，已至為明白，原高等法院仍未說明「有罪之
      判決書，漏未記載對於被告有利證據不採納之理由，如具
      有刑事訴訟法第四百二十一條之情形，自得據為聲請再審
      之理由」，又提供現場照片二張，依當時時辰之光線下，
      警員如果坐在警局內，如何看到雙方扭打在一起之事實，
      抑或及時加以制止。請法院明察並勘驗現場，以證警員之
      不實記載云云。
二、按不得上訴於第三審法院之案件，除前條規定外，其經第二
    審確定之有罪判決，如就足生影響於判決之重要證據漏未審
    酌者，亦得為受判決人之利益，聲請再審，刑事訴訟法第四
    百二十一條固定有明文。惟此所謂重要證據，必須該證據已
    足認定受判決人應受無罪、或免訴、或輕於原審所認定之罪
    名方可，如不足以推翻原審所認定罪刑之證據，即非足生影
    響於原判決之重要證據。又按所謂重要證據漏未審酌，須該
    證據足以影響於原判決事實之認定，並以該證據已予提出，
    而被捨棄不予採用，並未敘明其捨棄之理由者為限，如未經
    於偵查或審判中提出，或判決確定後，始發見之證據，判決
    當時既無從審酌，自不包括在內（最高法院九十年度臺抗字
    第十四號裁定意旨參照）。又按刑事訴訟法第四百二十一條
    所規定因重要證據漏未審酌而聲請再審者，指該證據於案情
    有重要關係且未經審酌者而言，如證據業經法院本其自由心
    證予以取捨及判斷，僅係對此持相異評價，即不能以此為由
    聲請再審（最高法院八十九年度臺抗字第三十號裁定意旨參
    照）。
三、經查：
    (一)本件聲請人所主張之重要證據，主要係以本院九十三年度
      上易字第一八五六號（下簡稱：前案）確定判決所認定之
      聲請人攻擊告訴人邱顯修之犯罪工具即偵查卷第二九頁所
      附之公用電話機話筒照片之真實性為爭執對象。聲請人以
      現場公用電話話筒係掛於電話機左側掛勾上之照片（該類
      照片係其於前案本院審理時已提出並附卷），而偵查卷第
      二九頁所附之經告訴人指認之話筒照片則在公用電話機之
      右側，質疑偵查卷第二九頁照片所顯示之話筒非當時聲請
      人所使用之電話話筒云云。經查：聲請人於前案第一審法
      院於九十三年九月七日審理時，已自承：其當時現場使用
      之話筒即是偵查卷第二九頁下圖所示之話筒等語（該話筒
      係由公用電話筒右側下垂，告訴人即指陳被告係用此話筒
      打人），有第一審法院審判筆錄可稽（前案原審卷第三九
      頁），聲請人嗣稱：該話筒照片非當時現場所使用之話筒
      云云，顯與其先前之供述不符。又比對聲請人於本院前案
      所提之照片與偵查卷第二九頁所附之照片，聲請人提出者
      係顯示話筒掛於公用電話機左側之掛勾而無人使用之情形
      ，偵查卷第二九頁照片顯示之影像則為有人使用該話筒未
      掛回公用電話筒左側掛勾，且該使用者在使用話筒時因將
      電話線由上拉至電話機右方，以致在其未將話筒掛回原處
      後該話筒由公用電話機右側垂下之情形。聲請人於本院前
      案提出之證據（話筒位置照片），乃屬其於事後無人使用
      該公用電話筒時自行拍攝之照片，無何證據價值可言，自
      不足以推翻告訴人之指訴及偵查卷第二九頁照片之證明力
      ，要非屬於漏未審酌而足以影響原判決之重要證據。
    (二)聲請人以：依原確定判決所述：「參酌告訴人邱顯修深受
      高等教育，現並仍於研究所中就讀中，其實無故先行出手
      毆打被告之理」，而認為邱顯修既自承其主動向前責問本
      人，高等法院何以認為邱顯修無先行出手毆打被告之理為
      爭執。惟查，本案前案判決：以告訴人受高等教育，無無
      故先行出手之理等語，係以此作為告訴人指述較可採信之
      佐證之一，聲請人以此質疑本院前案判決理由，但並未提
      出有如何關於此部分之證據漏未審酌之說明，實與上揭再
      審要件不合。
    (三)聲請人以：原審確定判決所述「依告訴人邱顯修之診斷證
      明書所載，告訴人邱顯修並係於當日即前往醫院診療，被
      告亦不否認當時告訴人邱顯修受有傷害」，以不存在之犯
      罪證據指認下，再以不知邱顯修之傷由何而來竟認邱顯修
      之傷係由本人以話筒打他而致，而本人嚴重受傷，其理安
      在？惟查：告訴人確有提出診斷證明書，其上亦確有記載
      告訴人於當日即前往醫院就醫（見偵查卷第二八頁），本
      院前案判決以此診斷證明書作為告訴人指訴為真實之佐證
      之一，乃屬證據評價之問題，而聲請人亦遭告訴人攻擊受
      傷之事實，已為告訴人自承在卷。聲請人此部分主張亦非
      屬漏未審酌而足以影響原判決之重要證據。
    (四)聲請人以：其於第一審及第二審皆曾言及警方之警訊筆錄
      有中斷錄音、不連續錄音，並有誘導性詢問而為聲請人不
      利之記載。惟查，聲請人之警詢筆錄並未見有任何不利於
      其自己之陳述或自白（見偵卷第四頁至第十四頁，被告係
      指稱其遭告訴人攻擊，並否認有攻擊告訴人），而本院前
      案確定判決亦未引用聲請人於警詢中之供述作為其有罪判
      決之依據，是以聲請人此部分主張與卷內資料不符，亦非
      屬漏未審酌而足以影響原判決之重要證據。
    (五)聲請人又以：警員如果坐在警局內，如何看到雙方扭打在
      一起之事實，抑或及時加以制止，而錯以現行犯予以逮捕
      ，隨案解送檢察官，為虛偽不實記載之情事云云。惟查，
      本院前案確定判決之裁判依據，並未以警方之移送報告書
      作為認定聲請人有與告訴人互毆之犯罪事實之依據。況警
      員縱未目睹聲請人與告訴人間之互毆情形，亦並不足以認
      定聲請人未出手傷害告訴人。是聲請人此部分主張亦非屬
      漏未審酌而足以影響原判決之重要證據。至於聲請人勘驗
      現場之聲請，係聲請人於前案原審及本院審理皆未聲請證
      據方法，此經本院調取該案卷核閱無誤，其此一聲請，亦
      不符合上揭再審聲請之法定理由。
    (六)綜上所述，本件聲請人所舉聲請再審之理由，均係針對原
      確定判決認定之理由，單憑己意所為之相反評價或質疑，
      均與刑事訴訟法第四百二十一條所規定之「就足生影響於
      判決之重要證據漏未審酌」之要件不符，應認為無再審理
      由，應予駁回。
四、據上論結，應依刑事訴訟法第四百三十四條第一項，裁定如
    主文。
中　　華　　民　　國　　94　　年　　5 　　月　　11　　日
　　　　　　　　　刑事第十二庭  審判長法　官  李文成
　　　　　　　　　　　　　　　　　　  法　官  官有明
　　　　　　　　　　　　　　　　　　  法　官  王復生
以上正本證明與原本無異。
不得抗告。
                                      書記官  王宜玲
中　　華　　民　　國　　94　　年　　5 　　月　　12　　日
